【裁判字號】    97,訴,2232
【裁判日期】    970915
【裁判案由】    違反毒品危害防制條例
【裁判全文】
臺灣彰化地方法院刑事判決              97年度訴字第2232號
公  訴  人  臺灣彰化地方法院檢察署檢察官
被      告  甲○○
上列被告因違反毒品危害防制條例案件，經檢察官提起公訴（97
年度毒偵字第2687號），本院依簡式審判程序判決如下：
    主  文
甲○○施用第一級毒品，累犯，處有期徒刑捌月。
    事  實
一、甲○○前於民國82年間，因違反麻醉藥品管理、違反槍砲彈
    藥刀械管制案件，經本院以82年度易字第2750號判決分別判
    處有期徒刑7 月、3 月，應執行有期徒刑9 月確定（第1 案
    ）；因違反肅清煙毒條例案件，經本院以82年度訴字第1419
    號判決判處有期徒刑3 年2 月，嗣經上訴後，臺灣高等法院
    臺中分院以83年度上訴字第130 號判決駁回上訴而告確定（
    第2 案），上開分別確定之數罪（第1 、2 案），經臺灣高
    等法院臺中分院以83年度聲字第605 號裁定合併定其應執行
    刑為有期徒刑3 年10月確定；復於83年間，因違反槍砲彈藥
    刀械管制條例案件、違反槍砲彈藥刀械管制條例、違反麻醉
    藥品管理條例案件，經本院以83年度訴字第722 號判決分別
    判處有期徒刑2 月、1 年2 月、7 月，應執行有期徒刑1 年
    6 月確定（第3 案）；再於84年間，因持有毒品案件，經本
    院以84年度訴字第45號判決判處有期徒刑1 年確定（第4 案
    ），上開分別確定之數罪（第3 、4 案），又經本院以84年
    度聲字第705 號裁定合併定其應執行刑為有期徒刑2 年5 月
    確定，與前開案件接續執行，於85年4 月29日縮短刑期假釋
    付保護管束出監，假釋期間並付保護管束，惟其於假釋期間
    之86年間，又因違反施用毒品、非法吸用化學合成麻醉藥品
    案件，經臺灣高等法院臺中分院以86年度上訴字第2364號判
    決分別判處有期徒刑3 年4 月、8 月，應執行有期徒刑3 年
    10月確定（第5 案），前開假釋並經撤銷；又因違反槍砲彈
    藥刀械管制條例案件，經本院以86年度易字第1977號判決判
    處有期徒刑6 月確定（第6 案），上開分別確定之數罪（第
    5 、6 案），再經臺灣高等法院臺中分院以87年度聲字第38
    9 號裁定合併定其應執行刑為有期徒刑4 年3 月確定，經與
    前開撤銷假釋應執行之殘刑有期徒刑3 年11月又27日接續執
    行，再於91年2 月8 日縮短刑期假釋出監，假釋期間並付保
    護管束，惟其於假釋期間又因妨害公務、違反貪污治罪條例
    案件，經本院以92年度訴字第1079號判決分別判處有期徒刑
    4 月、8 月，應執行有期徒刑10月確定（第7 案），經與前
    開撤銷假釋應執行之殘刑有期徒刑4 年1 月又22日接續執行
    ，嗣經本院以96年度聲減字第353 號就上開分別確定之數罪
    分別減刑並定其應執行刑，甫於96年12月15日縮刑期滿執行
    完畢。其前因施用用毒品案件，經本院以92年度毒聲字第97
    2 號裁定送觀察、勒戒後，認有繼續施用傾向，復經本院以
    92年度毒聲字第1386號裁定令入戒治處所施以強制戒治，於
    93年6 月6 日執行完畢出監，並經臺灣彰化地方法院檢察署
    檢察官以93年度戒毒偵字第209 、210 號為不起訴處分確定
    。詎仍不知悔改，於強制戒治執行完畢釋放後 5年內，復基
    於施用第一級毒品海洛因之犯意，於97年5 月3 日下午4 時
    許，在彰化縣芳苑鄉○○村○○道路旁，以將海洛因摻水混
    合後，以注射針筒注射體內之方式（該針筒業已丟棄），施
    用第一級毒品海洛因1 次。嗣於97年5 月6 日中午12時30分
    許，因行跡可疑，經警在彰化縣員林鎮○○路與莒光路口進
    行盤查而查獲，且經警採其尿液送驗後，呈嗎啡陽性反應，
    始查悉上情。
二、案經彰化縣警察局芳苑分局報告臺灣彰化地方法院檢察署檢
    察官偵查起訴。
    理  由
一、被告甲○○於本院準備程序中，就上揭犯罪事實均為有罪之
    陳述，且所犯係死刑、無期徒刑、最輕本刑為3年以上有期
    徒刑以外之罪，經本院合議庭依刑事訴訟法第273條之1第1
    項之規定，裁定由受命法官1人獨任進行簡式審判程序，先
    予敘明。
二、上開犯罪事實，業據被告於偵訊時及本院審理時坦承不諱（
    見97年度毒偵字第2593號偵查卷宗第22頁及本院97年9月1日
    審判筆錄），且其於97年5月6日為警查獲時所採之尿液，經
    送鑑驗結果，確呈嗎啡陽性反應，此有彰化縣警察局芳苑分
    局委託檢驗尿液代號與真實姓名對照表及詮昕科技股份有限
    公司97年5 月20日濫用藥物尿液檢驗報告各1 紙附卷可稽（
    見毒偵卷第8 頁、第9 頁），足認被告之自白應與事實相符
    ，堪以採信。又按犯毒品危害防制條例第10條施用第1 、2
    級毒品之罪者，檢察官應先聲請法院裁定將被告令送勒戒處
    所觀察、勒戒，經觀察、勒戒後，認無繼續施用毒品傾向者
    ，應即釋放，並為不起訴之處分或不付審理之裁定；認有繼
    續施用毒品傾向者，應由檢察官聲請法院裁定令入戒治處所
    施以強制戒治，且經觀察、勒戒或強制戒治執行完畢釋放後
    ，5 年內再犯第10條之罪，檢察官應依一般刑事訴訟程序予
    以起訴論罪科刑，此觀諸毒品危害防制條例第20條第1 項、
    第2 項、第23條第2 項前段規定自明。經查，本件被告前因
    施用毒品案件，經本院以92年度毒聲字第972 號裁定送觀察
    、勒戒後，認有繼續施用傾向，復經本院以92年度毒聲字第
    1386號裁定令入戒治處所施以強制戒治，於93年6 月6 日執
    行完畢出監，並經臺灣彰化地方法院檢察署檢察官以93年度
    戒毒偵字第209 、210 號為不起訴處分確定等情，有臺灣高
    等法院被告前案紀錄表、臺灣彰化地方法院檢察署刑案資料
    查註紀錄表各1 份存卷可參，其於前開強制戒治執行完畢釋
    放後5 年內，再犯本件毒品危害防制條例第10條之罪，其事
    證明確，被告犯行洵堪認定，應依法論科。
三、核被告所為，係犯毒品危害防制條例第10條第1項之施用第
    一級毒品罪。被告為供施用而持有該毒品之低度行為，應為
    其施用之高度行為所吸收，不另論罪。被告有如事實欄所載
    之犯罪科刑執行情形，有臺灣高等法院被告前案紀錄表在卷
    可按，其受有期徒刑之執行完畢後，5年以內故意再犯本件
    有期徒刑以上之罪，為累犯，應依刑法第47條第1項之規定
    加重其刑。爰審酌被告曾因施用毒品經送觀察、勒戒及強制
    戒治，仍未知警惕，再犯本案之罪，足見其雖經觀察、勒戒
    、強制戒治等治療程序，仍未徹底戒除惡習遠離毒害，顯未
    能善體國家設置觀察、勒戒及戒治機構機構，協助毒品施用
    者戒除毒害之良法美意，惟念及施用毒品本質上係戕害自身
    健康之行為，尚未嚴重破壞社會秩序或侵害他人權益，暨其
    犯罪之動機、目的、所生危害及犯罪後坦承犯行，犯後態度
    良好等一切情狀，量處如主文所示之刑，以示懲儆。至被告
    持以施用海洛因所用之注射針筒1支，被告雖坦承為其所有
    ，惟被告復陳稱該注射針筒業已滅失，且該針筒復未扣案，
    尚乏證據足資證明該針筒尚未滅失，為免執行困難，本院自
    不為沒收之諭知，併此敘明。
據上論斷，應依刑事訴訟法第273 條之1 第1 項、第299 條第 1
項前段，毒品危害防制條例第10條第1 項，刑法第11條前段、第
47條第1 項，判決如主文。
本案經檢察官王元郁到庭執行職務。
中    華    民    國    97    年    9     月    15    日
                  刑事第八庭  法  官  簡婉倫
以上正本證明與原本無異。
如不服本判決，應於判決送達後10日內，向本院提出上訴書狀，
上訴書狀應「敘述具體上訴理由」，並按他造當事人之人數附繕
本。「切勿逕送上級法院」。
中    華    民    國    97    年    9     月    15    日
                              書記官  林盛輝
附錄本案論罪科刑法條全文：
毒品危害防制條例第10條
施用第一級毒品者，處 6 月以上 5 年以下有期徒刑。
施用第二級毒品者，處 3 年以下有期徒刑。


司法院資訊處製作；財團法人民間司法改革基金會備份。
